【裁判字號】    98,審訴,898
【裁判日期】    990323
【裁判案由】    違反毒品危害防制條例
【裁判全文】
臺灣新竹地方法院刑事判決             98年度審訴字第898號
公  訴  人  臺灣新竹地方法院檢察署檢察官
被      告  甲○○
上列被告因違反毒品危害防制條例案件，經檢察官提起公訴（98
年度毒偵字第1486號、99年度毒偵緝字第19號），本院合議庭評
議改依簡式審判程序審理，並合併判決如下：
    主  文
甲○○施用第一級毒品，處有期徒刑陸月，如易科罰金，以新臺
幣壹仟元折算壹日。扣案之海洛因拾柒包（共計驗餘淨重零點陸
柒捌公克），均沒收銷燬之，注射針筒壹支，沒收之；又施用第
二級毒品，處有期徒刑參月，如易科罰金，以新臺幣壹仟元折算
壹日。扣案之甲基安非他命壹包（驗餘淨重零點壹柒柒公克），
沒收銷毀之，玻璃球壹個、安非他命吸食器壹組，均沒收之；又
施用第一級毒品，處有期徒刑陸月，如易科罰金，以新臺幣壹仟
元折算壹日；又施用第二級毒品，處有期徒刑參月，如易科罰金
，以新臺幣壹仟元折算壹日。扣案之玻璃球壹個、塑膠吸管貳支
、分裝鏟壹支、打火機壹個，均沒收之。應執行有期徒刑壹年肆
月，如易科罰金，以新臺幣壹仟元折算壹日。扣案之海洛因拾柒
包（共計驗餘淨重零點陸柒捌公克）、甲基安非他命壹包（驗餘
淨重零點壹柒柒公克），均沒收銷毀之，注射針筒壹支、玻璃球
貳個、安非他命吸食器壹組、塑膠吸管貳支、分裝鏟壹支、打火
機壹個，均沒收之。
    事  實
一、甲○○前於民國94年間因初犯施用毒品案件，經本院以94年
    度毒聲字第43號裁定送觀察、勒戒，並於94年1 月21日入所
    執行觀察勒戒後，認無繼續施用毒品之傾向，於94年2 月25
    日出所執行完畢，嗣經臺灣新竹地方法院檢察署檢察官以94
    年度毒偵字第11號為不起訴處分確定。
二、詎其仍不知悔改，復分別基於施用第一級毒品海洛因、第二
    級毒品甲基安非他命之犯意，於98年9 月1 日凌晨3 時許，
    在新竹市○區○○路523 之3 號3 樓住處廁所，分別以將海
    洛因粉末放入注射針筒內加水稀釋後注射血管之方式、以將
    甲基安非他命放入玻璃球內點火燒烤吸食煙霧之方式，分別
    施用第一級毒品海洛因、第二級毒品甲基安非他命各1 次。
    嗣經警持本院法官核發之搜索票，至甲○○前址住處執行搜
    索，扣得第一級毒品海洛因17包（共計驗餘淨重0.678 公克
    ）、第二級毒品甲基安非他命1 包（驗餘淨重0.177 公克）
    、玻璃球1 個、安非他命吸食器1 組、注射針筒1 支等物，
    並採集甲○○之尿液送檢驗後，結果呈嗎啡、可待因、安非
    他命、甲基安非他命陽性反應，始悉上情。
三、詎其仍不知悔改，復分別基於施用第一級毒品海洛因、第二
    級毒品甲基安非他命之犯意，於98年8 月27日晚上7 時40分
    許在警局親自採尿往前回溯26小時、96小時內之某時許，在
    不詳處所，以將海洛因粉末放入注射針筒內加水稀釋後注射
    血管之方式、以將甲基安非他命放入玻璃球內點火燒烤吸食
    煙霧之方式，分別施用第一級毒品海洛因、第二級毒品甲基
    安非他命各1 次。嗣於98年8 月27日下午4 時55分許，為警
    在新竹市○區○○路523 號B 棟12樓樓頂查獲其持有玻璃球
    1 個、塑膠吸管2 支、分裝鏟1 支、打火機1 個，甲○○遂
    於當日晚上7 時40分許，親自在新竹市警察局第三分局青草
    湖派出所採尿送驗後，結果呈嗎啡、可待因、甲基安非他命
    陽性反應，始悉上情。
四、案經新竹市警察局移送、新竹市警察局第三分局報告臺灣新
    竹地方法院檢察署檢察官偵查起訴。
    理  由
一、被告甲○○所犯毒品危害防制條例第10條第1 項施用第一級
    毒品罪及同條例第2 項施用第二級毒品罪，均非為死刑、無
    期徒刑、最輕本刑為3 年以上有期徒刑之罪或高等法院管轄
    第一審案件，其於準備程序進行中先就被訴事實為有罪之陳
    述，本院認為合於刑事訴訟法第273 條之1 第1 項之規定，
    裁定進行簡式審判程序，先予敘明。
二、認定犯罪事實所憑之證據及理由：
（一）被告甲○○於警詢、檢察官訊問時及本院準備程序、簡式
      審判程序訊問時，均坦白承認。
（二）新竹市警察局扣押筆錄、扣押物品目錄表、新竹市警察局
      第三分局搜索扣押筆錄、扣押物品目錄表、台灣檢驗科技
      股份有限公司98年9 月16日出具之送驗檢體編號F-156 號
      、C-194 號濫用藥物檢驗報告、新竹市警察局刑警大隊偵
      三隊毒品案件真實姓名代號對照表、新竹市警察局毒品犯
      罪嫌疑人尿液採驗作業管制紀錄、行政院衛生署草屯療養
      院鑑定書各1 份及現場查扣照片4 張，證明被告有施用第
      一、二級毒品之事實
三、論罪科刑之理由：
（一）核被告所為，分別係犯毒品危害防制條例第10條第1 項之
      施用第一級毒品罪、同條第2 項之施用第二級毒品罪。其
      施用前、後持有第一級毒品海洛因、第二級毒品甲基安非
      他命之低度行為，應分別為施用之高度行為所吸收，均不
      另論罪。
（二）其所犯上開4罪，犯意各別，行為不同，應予分論併罰。
（三）爰審酌被告不思正途，沈溺於吸毒惡習，不知自制，歷經
      觀察勒戒，猶不知悔悟，卻再犯本件，顯然自制力薄弱，
      惟念其所為僅戕害自身身心健康，且犯罪手段、情節及所
      生危害均尚非重大，施用海洛因與甲基安非他命之次數及
      坦承犯行態度良好等一切情狀，分別量處如主文所示之刑
      及易科罰金之折算標準，並定其應執行之刑及諭知易科罰
      金之折算標準。
（四）扣案之第一級毒品海洛因17包（共計驗餘淨重0.678 公克
      ）、第二級毒品甲基安非他命1 包（驗餘淨重0.177 公克
      ），應依毒品危害防制條例第18條第1 項前段之規定沒收
      銷燬之；扣案之注射針筒1 支、玻璃球2 個、安非他命吸
      食器1 組、塑膠吸管2 支、分裝鏟1 支、打火機1 個，為
      供被告施用毒品所用之物，爰依法宣告沒收之。至扣案之
      棉質手套1 副，非被告所有，業據被告供述在卷，爰不為
      沒收之宣告。
四、適用法律：
（一）刑事訴訟法第273條之1、第299條第1項前段。
（二）毒品危害防制條例第10條第1 項、第2 項、第18條第1 項
      前段。
（三）刑法第11條、第41條第1 項前段、第8 項、第51條第5 款
      、第38條第1 項第2 款。
本案經檢察官黃英彥到庭執行職務。
中    華    民    國    99    年    3     月    23    日
                        刑事第九庭  法  官  魏瑞紅
以上正本證明與原本無異。
如不服本判決應於收受本判決後10日內向本院提出上訴書狀，上
訴書狀應敘述具體理由。上訴書狀未敘述上訴理由者，應於上訴
期間屆滿後20日內補提理由書狀於本院( 均須按他造當事人之人
數附繕本 )「切勿逕送上級法院」。
                                    書記官  劉雅文
中    華    民    國    99    年    3     月    23    日
附錄本案論罪科刑所適用法條全文：
毒品危害防制條例第10條
施用第一級毒品者，處6月以上5年以下有期徒刑。
施用第二級毒品者，處3年以下有期徒刑。

司法院資訊處製作；財團法人民間司法改革基金會備份。
